臺灣臺北地方法院刑事判決　　　　　　100年度簡上字第134號
上　訴　人　臺灣臺北地方法院檢察署檢察官
被　　　告　孫同欣
上列上訴人因被告傷害案件，不服本院中華民國100年3月17日
100年度簡字第984號第一審簡易判決（聲請簡易判決處刑書案號
：100年度偵字第3378號）提起上訴，本院判決如下：
    主  文
原判決撤銷。
孫同欣傷害人之身體，處拘役肆拾日，如易科罰金，以新臺幣壹
仟元折算壹日。
    事  實
一、孫同欣於民國99年12月29日上午7時許，在臺北市中山區○
    ○○路131號地下1樓「香檳卡拉OK」店內，因細故與林庚頡
    發生口角爭執，竟基於傷害之犯意，徒手毆打林庚頡之臉部
    ，致其受有嘴唇開放性傷口及牙齒脫位、斷裂之傷害。
二、案經林庚頡訴由臺北市政府警察局中山分局報告臺灣臺北地
    方法院檢察署檢察官偵查後聲請簡易判決處刑。
    理  由
甲、程序部分：
一、按被告以外之人於審判外之言詞或書面陳述，除法律有規定
    者外，不得作為證據。又被告以外之人於審判外之陳述，雖
    不符前4條之規定，而經當事人於審判程序同意作為證據，
    法院審酌該言詞陳述或書面陳述作成時之情況，認為適當者
    ，亦得為證據，刑事訴訟法第159條第1項、第159條之5第1
    項定有明文。
二、查本案以下援引之被告孫同欣以外之人於審判外之言詞及書
    面陳述，均經被告及檢察官於本院審理時同意作為證據，本
    院揆諸前開法條規定，並審酌前開言詞及書面陳述作成時之
    情況，認為適當，自得作為證據，合先敘明。
乙、實體部分：
一、上開犯罪事實，業據被告於本院審理中坦承不諱（本院卷第
    43頁背面），核與告訴人林庚頡於警詢及檢察官訊問時具結
    證述（偵卷第5至6頁、第18至20頁）情節相符，並有馬偕紀
    念醫院臺北院區診斷證明書1紙（偵卷第7頁）附卷可稽，堪
    認被告任意性自白與事實相符，本案事證明確，被告犯行堪
    以認定，應依法論科。
二、論罪科刑之理由：
    (一)核被告所為，係犯刑法第277條第1項之傷害罪。
    (二)原審以被告罪證明確，對被告論罪科刑，固非無見。惟按
      量刑之輕重，固屬事實審法院得依職權自由裁量之事項，
      惟仍應受比例原則及公平原則之限制，否則其判決即非適
      法。刑事審判旨在實現刑罰權分配之正義，故事實審法院
      對於被告之量刑，應符合比例、平等及罪刑相當原則，使
      輕重得宜，罰當其罪，以契合社會之法律感情，此所以刑
      法第57條明定科刑時，應以行為人之責任為基礎，並審酌
      一切情狀，尤應注意該條所列十款事項，以為科刑輕重之
      標準。查告訴人因被告之故意毆打，致其受有嘴唇開放性
      傷口及牙齒脫位、斷裂，所受損害非輕，且被告迄今尚未
      賠償分文，復於偵查中均託詞酒醉記憶不清，只有拉扯而
      予以否認（偵卷第19至20頁），至本院審理時始坦承犯行
      ，其犯罪情節並非輕微，且犯後態度亦難稱良好，是原審
      判處被告拘役10日，如易科罰金以新臺幣1,000元折算1日
      ，揆諸上開說明，難認合於罪刑相當，是公訴人以原審所
      量刑度不當為由提起上訴，為有理由，自應由本院撤銷改
      判。
    (三)爰審酌被告並無構成累犯之前案紀錄，有臺灣高等法院被
      告前案紀錄表1份在卷可稽，其因與告訴人發生口角爭執
      ，不思和平理性解決，竟訴諸暴力，揮拳毆打告訴人臉部
      ，用力之大甚至使告訴人牙齒脫位、斷裂，嘴唇也因而受
      傷，且迄未賠償告訴人任何損害，惟於本院審理時坦承犯
      罪等犯罪之動機、目的、手段及造成之損害等一切情狀，
      量處如主文第2項所示之刑。
三、據上論斷，應依刑事訴訟法第455條之1第1項、第3項、第
    369條第1項前段、第364條、第299條第1項前段，刑法第277
    條第1項、第41條第1項前段，刑法施行法第1條之1第1項、
    第2項前段，判決如主文。
本案經檢察官陳國安到庭執行職務
中    華    民    國  100    年    6    月    24    日
                  刑事第十三庭  審判長法  官  許泰誠
                                      法  官  林瑋桓
                                      法  官  李貞瑩
以上正本證明與原本無異。
不得上訴
                                      書記官  陳鳳瀴
中    華    民    國   100    年    6     月    24    日
附錄本案論罪科刑法條
中華民國刑法第277條（普通傷害罪）
傷害人之身體或健康者，處 3 年以下有期徒刑、拘役或 1 千元
以下罰金。
犯前項之罪因而致人於死者，處無期徒刑或 7 年以上有期徒刑
；致重傷者，處 3 年以上 10 年以下有期徒刑。